# 这份审计报告如何出具？

提问人：胖胖彤 时间：2010-04-09 19:15:42
某小企业股份制改造， 09 年增资， 10 年股份制改造， 08 执行《小企业会计制度》， 09 年、 2010 年执行《企业会计准则》，股份制改造确定审计期间是两年一期，请问应如何选择？ 1 、审计报告针对两年一期一份报告吗？那报告正文如何表述，“公司 2008 年执行《小企业会计制度》， 2009 年、 2010 年执行《企业会计准则》”“我们认为，公司报表的编制 2008 年符合《小企业会计制度》、 2009年、 2010 年符合《企业会计准则》”； 附注中仅表述最后的重要会计项目注释？ 2 、出具两份报告， 2008 年出具一份， 2009 年出具一份审计报告？

回答人：chenyiwei
回复 楼主 胖胖彤 的帖子如果必须把三年的报表放在同一份审计报告中的，则建议参考 2006 ～ 2008 年新旧会计准则过渡期间IPO报告中的表述方法，把各年度执行不同准则或制度的情况在附注的“财务报表编制基础”部分中说明，然后审计报告的意见段表述为“符合附注二所述的编制基础”。具体可参考当时上市的上市公司在招股说明书后附的三年一期财务报表中的披露措辞。